臺灣板橋地方法院民事判決　九十年度訴字第一一二九號
　　原　　　告　丙○○
　　　　　　　　丁○○
　　訴訟代理人　黃炳飛律師
　　被　　　告　甲○○　　　住台北縣板橋市○○路二三六巷一０二號四樓
　　　　　　　　乙○○　　　住.
　　右　二　人
　　訴訟代理人　藺超群律師
右當事人間請求清償債務事件，本院判決如左：
    主    文
原告之訴駁回。
訴訟費用由原告負擔。
    事    實
甲、原告方面：
一、聲明：
（一）被告甲○○應給付原告新台幣（下同）一百三十二萬元及自起訴狀繕本送達翌
      日起至清償日止按年息百分之五計算之利息。
（二）被告甲○○與被告乙○○間於民國八十九年六月七日就坐落台北縣板橋市○○
      段一一五一地號土地所有權應有部分四分之一，及其上建物即門牌台北縣板橋
      市○○路二三六巷一○二號四樓所有權全部，所為之贈與行為應予撤銷，並塗
      銷其所有權移轉登記。
二、陳述：
（一）緣於八十八年間，訴外人黃素娟陸續持支票向原告夫妻二人借款，被告甲○○
      為借款之保證人，兩造及訴外人黃素娟於八十九年三月十日結算，借款總額為
      一百三十二萬元，於是訴外人黃素娟將發票人為訴外人黃裕強、票號ＬＣ00
      00000號、付款人為台新國際商業銀行蘆洲分行之同面額支票一張（下稱
      系爭支票）交付予原告，並經被告甲○○背書以示擔保，惟當時訴外人黃素娟
      與被告甲○○以一時手頭不便，乃央求該支票之發票日期僅載「三月十日」，
      「年」之記載事後補填，讓其延期償還，原告姑念舊情勉為同意。
（二）詎料，訴外人黃素娟及被告甲○○交付系爭支票後即不聞不問，亦未於每月繳
      付利息，更遑論償還本金，原告見如此債權豈不泡湯，乃於九十年一月間持系
      爭支票請被告甲○○補載發票日為「九十年三月十日」，被告甲○○亦承諾會
      督促訴外人黃素娟還款，惟嗣亦無動靜，原告於九十年三月十日提示系爭支票
      竟遭已拒絕往來為由退票。
（三）又被告甲○○明知訴外人黃素娟還不出款來，即應由其償還借款，為逃避原告
      之追索，竟於八十九年六月七日將其原所有坐落台北縣板橋市○○段一一五一
      地號土地應有部分四分之一暨其上建物即門牌台北縣板橋市○○路二三六巷一
      ０二號四樓之房地（下稱系爭房地），贈與其妻即被告乙○○，並於八十九年
      六月十五日辦妥所有權移轉登記。按債務人所為之無償行為，有害及債權者，
      債權人得聲請法院撤銷之，債權人依第一項之規定聲請法院撤銷時，得並聲請
      命受益人或轉得人回復原狀，民法第二百四十四條第一項、第四項分別定有明
      文。為此，爰依保證契約及票款請求權之法律關係，請求被告給付如訴之聲明
      第一項所示，並依民法第二百四十四條第一項、第四項規定訴請如訴之聲明第
      二項所示。
（四）對被告抗辯所為之陳述：
    1.原告夫妻二人為借款之共同債權人。且原告夫妻二人係以原告丁○○簽發之支
      票交付予主債務人黃素娟以為給付，而資金來源係提領自原告丙○○之帳戶，
      訴外人黃素娟給付利息亦係匯入原告丙○○之帳戶。
    2.被告甲○○雖否認為本件借款之保證人，惟查：
    (1)原告丁○○與被告甲○○為多年好友，但與訴外人黃素娟並不相識，於八十八
      年十月間，被告甲○○介紹其親戚黃素娟以支票向原告調錢，原告本不願調借
      ，但被告甲○○一再央求並承諾願充當保證人，原告始勉為同意借給訴外人黃
      素娟。
    (2)原告交付予訴外人黃素娟借款支票之一即票號ＰＣ0000000號、面額九
      萬元之支票，由被告甲○○帳戶提領，其如與本筆借款毫無關係，怎可能有部
      分款項留入被告甲○○帳戶。
    (3)至八十九年三月十日進行結算時，原告亦看在被告甲○○之面子上同意訴外人
      黃素娟延後清償，被告甲○○亦表示如訴外人黃素娟未能清償借款，願意負責
      清償，所以被告甲○○在訴外人黃素娟所交付之系爭支票上背書以示負責，但
      被告甲○○稱不知訴外人黃素娟何時能湊到錢，所以建議支票先不寫年，僅記
      載月、日。原告見被告甲○○已為背書，乃同意交還原先已退票之支票換該支
      票，並同意訴外人黃素娟延期清償。
    (4)於八十九年四月間，訴外人黃素娟即停止繳息，且刻意躲避原告，原告祇得找
      被告甲○○催討，被告甲○○一再借故拖延，又於同年六月間，將其所有唯一
      之系爭房地以贈與之方式移轉給其配偶即被告乙○○，躲避原告之追討，無奈
      原告毫無戒心，竟未查覺被告要原告同意訴外人黃素娟延期清償，無非企圖拖
      延時間，以便其脫產。
    3.按被告甲○○於系爭支票上背書之時間為八十九年三月十日，基於票據行為獨
      立性，被告背書之票據責任成立於八十九年三月十日，而非成立於該支票記載
      完成之時。又該支票當時僅載明月日，而未載年，係因原告同意訴外人緩期清
      償，所以暫不記載，該紙支票係授權票據，而非無效之票據，又被告甲○○嗣
      後補填，係有權填寫，否則被告甲○○豈不有偽造有價證券之嫌。又系爭支票
      在交付原告之時雖未記載年，但非無效票據，否則被告甲○○聯合訴外人黃素
      娟以無效票換回原告原所持有之支票，其行為豈不有詐欺之嫌。
    4.被告甲○○將系爭房地以贈與方式移轉給其妻即被告乙○○，其意在脫產。
    (1)被告甲○○係於六十七年八月十六日已取得系爭房地產權，該房地亦無任何貸
      款，如非意在脫產，焉可能二十多年才移轉予配偶。
    (2)被告甲○○於八十九年三月十日在系爭支票背面背書，以示負責。於同年四月
      間，訴外人黃素娟即停止繳息，原告向被告甲○○催討，其一面藉故拖延，一
      面進行脫產，說無惡意，孰人置信。
三、證據：提出支票及退票理由單影本各一件、不動產異動查詢單一件、土地及建物
    登記謄本各一件、支票影本三件、訴外人黃素娟繳息匯款單影本一件及結算單影
    本一件；並聲請訊問證人黃裕強。
乙、被告方面：
一、聲明：請求駁回原告之訴。
二、陳述：
（一）按訴狀送達後，原告不得將原訴變更或追加，民事訴訟法第二百五十五條第一
      項前段已有明定，除合於第一項但書所定各款情形或同條第二項之情形外，其
      餘在第一審所為變更或追加皆不合法。本件原告丙○○於訴狀送達後，因被告
      抗辯債權人應為原告之夫丁○○後，始追加丁○○為共同原告，顯已牽涉訴之
      追加，且請求之基礎事實非屬同一，爰依法表示異議，合先敘明。
（二）被告甲○○並非本件借款之債務人，本件借款人係訴外人黃素娟，被告甲○○
      並未向原告借款，而原告所舉憑以證明消費借貸關係存在之支票四張，其中支
      票號碼：ＰＣ0000000號、ＰＣ0000000號及ＰＣ000000
      0號三張付款人為彰化銀行板橋分行之支票，存戶均為原告丁○○，足證債權
      人應為原告丁○○。又退萬步言，縱令鈞院認為原告丙○○確為債權人，原告
      亦應依民法第四百七十八條後段之規定，先踐行催告程序後訴請主債務人黃素
      娟返還借款，其捨此正途不由反而訴請與其並無消費借貸契約存在之被告返還
      借款，洵屬無由。
（三）被告甲○○亦非借款之保證人：
    1.按保證契約之成立，本不以作成書據為要件，雖無書據而有其他證明方法，足
      證其契約成立者，亦應發生效力，最高法院十九年上字第一八三八號判例可參
      。本件原告主張被告甲○○為借款之保證人，惟按當事人主張有利於己之事實
      者，就其事實有舉證責任，民事訴訟法第二百七十七條前段定有明文，必須證
      明其為真實後，被告於其抗辯事實，始應負證明之責任，若原告先不能舉證以
      證實自己主張之事實為真實，則被告就其抗辯事實即令不能舉證，或所舉證據
      尚有疵累，亦應駁回原告之請求，迭經最高法院著有判例可循。原告縱不能提
      出載有被告甲○○簽名或蓋章而願為保證人之借據證明被告甲○○確為保證人
      ，亦應依前揭判例所示，以其他方法積極證明保證契約存在。本件被告甲○○
      自始即否認為借款之保證人，而原告僅提出並不能證明被告係保證人之被告曾
      提領面額九萬元之支票一張，是原告在未積極地以他法證明保證契約成立下遽
      行主張被告甲○○為保證人，顯有未合。
    2.次按民法所稱保證契約之保證人，於主債務人不履行債務時由其代負履行之責
      ，與票據法所稱支票之背書人應照支票文義擔保付款之情形不同。故簽名於支
      票而為背書者，應依票據法之規定負背書人之責任，執票人即不得僅憑支票上
      之背書，而主張背書人應負民法上之保證責任，最高法院四十八年台上字九二
      二號判例著有明文。本件被告在訴外人黃素娟所交付之系爭發票人為黃裕強之
      支票背書，依票據法第五條第一項：「在票據上簽名者，依票上所載文義負責
      」之規定可知，被告所為之背書其原意在擔保發票人付款之責，僅於支票不獲
      付款時，依票據法第九十六條規定與發票人負連帶給付之責，實無由據此推論
      其為訴外人黃裕強或主債務人黃素娟之保證人至為顯然。而原告以被告曾在支
      票背面背書乙節，即遽行主張被告為借款之保證人，揆諸前揭判例意旨所示可
      知洵屬無稽。
    3.退步言，縱令鈞院認定被告甲○○為系爭借款之保證人，而依民法第七百四十
      五條規定：「保證人於債權人未就主債務人之財產強制執行而無效果前，對於
      債權人得拒絕清償」。是本件原告未向主債務人黃素娟訴請給付即逕對為保證
      人之被告請求，被告亦主張先訴抗辯權而拒絕給付。
（四）被告甲○○不負票據法上背書人之責任：
    1.按票據法第一百二十五條規定發票年月日為簽發支票時絕對必要記載事項之一
      ，如欠缺記載，依同法第十一條規定，其支票無效。此亦經最高法院六十八年
      第十五次民事庭會議決議加以重申。本件訴外人黃素娟所交付憑以償還借款之
      系爭支票，自始即未經發票人於簽發支票時填載發票年月日，亦為兩造明知而
      不爭，揆諸前開規定，系爭支票自始即為無效之票據，縱被告甲○○於八十九
      年三月十日於系爭支票背書，因基礎之發票行為未填寫發票年月日而無效，其
      後所為附屬票據行為之背書因失其附麗而同歸無效，則被告甲○○不負票據法
      上背書人之責，殆無可疑。至於訴外人黃素娟交付此無效票據，有無涉嫌詐欺
      ，係屬他事，而與本件無關。
    2.又票據法第十一條第二項規定：「執票人善意取得已具備本法規定應記載事項
      之票據者，得依票據文義行使權利，票據債務人不得以票據原係欠缺應記載事
      項為理由，對於執票人主張票據無效」，是否即為本法承認「空白授權票據」
      之規定，學說上至今未有定論。惟查最高法院六十八年度第十五次民庭總會決
      議、七十年度第十八次民庭總會決議及於八十二年度第一次民庭總會決議，就
      此均採否定之見解，並不承認現行法有空白授權票據之規定。如發票人僅簽名
      或蓋章於票據上，將其他應記載事項授權執票人補充完成，執票人補充完成後
      轉讓於善意第三人，第三人之所以得主張票據上之權利係基於善意取得之規定
      而與空白授權票據無關。本件原告主張系爭支票當時僅載明月日而未載年，係
      因原告同意訴外人緩期清償，所以暫不記載，該紙支票係授權票據而非無效之
      票據云云，依此陳述，至多僅可認為係清償期未定故未填載，並無授權之事實
      ，何來原告所稱「該支票係授權支票．．．」之說？令人不解。又原告受讓系
      爭支票時，即已知發票年月日未予記載，而支票上之年份係原告自行決定後要
      求被告甲○○填寫，是以原告亦不符合票據法上善意取得之要件，無由主張行
      使票據上之權利。
（五）原告主張被告間就系爭房地之贈與行為應予撤銷並塗銷移轉登記部分，應屬無
      由：
    1.按債務人所為之無償行為，有害及債權者，債權人得聲請法院撤銷之，民法第
      二百四十四條第一項定有明文。本件借貸契約，主債務人為訴外人黃素娟，被
      告甲○○自始即主張非債務人，亦否認為借款之保證人。縱鈞院認為被告甲○○為保證人，然原告與訴外人黃素娟之消費借貸契約係成立於八十八年間，而
      原告迄今未向訴外人黃素娟請求返還借款，無從認定主債務人於債權成立後是
      否陷於無資力之狀態，亦未舉證證明債務人有何具體之詐害債權行為及渠有如
      何不能受償之危險等等情事，僅空言主張被告間就系爭房地所為贈與行為係詐
      害債權，難認為有理由。
    2.退步而言，縱認系爭支票為有效，惟其至九十年一月始行填載完成，而票載發
      票日為九十年三月十日，查民法第二百四十四條第一項規定適用之前提，以債
      務人之無償行為有害及債權為必要。系爭房地早於八十九年六月間已完成移轉
      登記，而本件執票人即原告得進一步提示系爭支票行使票據上之權利時（即九
      十年三月十日以後），系爭房地早已完成移轉登記六個月之久，並無造成債務
      人財產減損而有害及債權之事實，原告遽予主張，亦難謂合。
    理    由
甲、程序方面：
一、按訴狀送達後，原告不得將訴變更或追加他訴，但不甚礙被告之防禦及訴訟之終
    結者，不在此限，民事訴訟法第二百五十五條第一項定有明文。本件原告丙○○
    於九十年五月三十日以借款債權人之身分起訴請求如前開訴之聲明所示，嗣原告
    丁○○於本院九十年九月十九日言詞辯論期日，以共同債權人之身分追加起訴如
    前項聲明所示，雖經被告當庭表示不同意追加，惟原告丁○○之追加起訴，尚不
    須另行蒐集新訴訟資料，得認為不甚礙被告之防禦及訴訟之終結，揆諸首揭法條
    ，原告丁○○所為上述訴之追加自屬合法，合先敘明。
乙、實體方面：
一、本件原告起訴主張原告丁○○與被告甲○○為多年好友，但與訴外人黃素娟並不
    相識，於八十八年十月間，被告甲○○介紹其親戚即訴外人黃素娟以支票向原告
    夫妻二人調錢，原告本不願調借，但被告甲○○一再央求並承諾願充當保證人，
    原告夫妻二人始勉為同意借款予訴外人黃素娟。兩造及訴外人黃素娟於八十九年
    三月十日結算之借款總額為一百三十二萬元，是訴外人黃素娟交付系爭支票予原
    告，被告甲○○亦表示如訴外人黃素娟未能清償借款，其願意負責清償，故被告
    甲○○在系爭支票上背書以示擔保，惟當時訴外人黃素娟與被告甲○○以一時手
    頭不便，乃央求該票發票日期僅載「三月十日」，「年」之記載事後補填，讓其
    延期清償，原告姑念與被告甲○○之舊情始勉為同意。惟至八十九年四月間，訴
    外人黃素娟即停止繳息，且刻意躲避原告，原告乃於九十年一月間持系爭支票請
    被告甲○○補載發票日為「九十年三月十日」，被告甲○○亦承諾會督促訴外人
    黃素娟還款。惟嗣經原告於九十年三月十日提示系爭支票竟遭已拒絕往來為由退
    票。詎料，被告甲○○為逃避原告之追索，竟於八十九年六月七日將其名下所有
    之系爭房地，贈與其妻即被告乙○○，並於同年月十五日辦妥所有權移轉登記。
    為此，爰依保證契約及票款請求權之法律關係，暨依民法第二百四十四條第一項
    、第四項規定提起本訴。
二、被告則以：本件借款人係訴外人黃素娟，債權人應為原告丁○○。被告甲○○並
    未向原告借款，亦非借款之保證人。被告甲○○在系爭支票上背書，其原意在擔
    保發票人即訴外人黃裕強付款之責，僅於支票不獲付款時依票據法第九十六條規
    定與發票人負連帶給付之責，實無由據此推論其為發票人黃裕強或主債務人黃素
    娟之保證人，又縱令被告甲○○為系爭借款之保證人，惟原告並未向主債務人黃
    素娟訴請給付即逕對為保證人之被告為請求，被告自得依民法第七百四十五條規
    定主張先訴抗辯權而拒絕給付。再者，訴外人黃素娟所交付憑以償還借款之系爭
    支票，自始即未經發票人於簽發支票時填載發票年月日，系爭支票自始即為無效
    之票據，縱被告甲○○於八十九年三月十日於系爭支票背書，因基礎之發票行為
    未填寫發票年月日而無效，其後所為附屬票據行為之背書因失其附麗而同歸無效
    ，則被告甲○○不負票據法上背書人之責，殆無可疑。且本件原告既主張系爭支
    票當時僅載明月日而未載年，係因原告同意訴外人緩期清償，所以暫不記載，該
    紙支票係授權票據而非無效之票據云云，則依此陳述，至多僅可認為係清償期未
    定而未予填載，何來授權填載之事實？又原告受讓系爭支票時，即已知發票年月
    日未予記載，而支票上之年份係原告自行決定後要求被告甲○○填寫，是以原告
    亦不符合票據法上善意取得之要件，無由主張行使票據上之權利。另縱認為被告
    甲○○為借款保證人，然原告與訴外人黃素娟之消費借貸契約係成立於八十八年
    間，而原告迄今未向訴外人黃素娟請求返還借款，無從認定主債務人於債權成立
    後是否陷於無資力之狀態，亦未舉證證明債務人有何具體之詐害債權行為及渠有
    如何不能受償之危險等等情事，僅空言主張被告間就系爭房地所為贈與行為係詐
    害債權，難認為有理由。退步言，縱認系爭支票為有效，惟其至九十年一月始行
    填載完成，而票載發票日為九十年三月十日，而系爭房地早於八十九年六月間已
    完成移轉登記，則本件執票人即原告得進一步提示系爭支票行使票據上之權利時
    （即九十年三月十日以後），系爭房地早已完成移轉登記達六個月之久，並無造
    成債務人財產減損而有害及債權之事實，原告遽予主張，亦難謂合等語置辯。
三、觀諸兩造之攻擊防禦方法，本件爭執之要旨在於：（一）兩造間是否有保證契約
    存在？（二）被告甲○○是否應負票據法上背書人之責任？茲分述如下：
（一）按稱保證者，謂當事人約定，一方於他方之債務人不履行債務時，由其代負履
      行責任之契約，民法第七百三十九條定有明文。又保證契約之成立，雖不以作
      成書據為要件（最高法院十九年上字第一八三八號判例參照），惟應由雙方當
      事人即保證人與債權人間就主債務人有不履行或不能履行時，保證人願代負償
      還責任有意思之合致，始足成立。次按民法所稱保證契約之保證人，於主債務
      人不履行債務時由其代負履行之責，與票據法所稱支票之背書人，應照支票文
      義擔保付款之情形不同。故簽名於支票而為背書者，應依票據法之規定負背書
      人之責任，執票人即不得僅憑支票上之背書，而主張背書人應負民法上之保證
      責任，最高法院四十八年台上字九二二號判例著有明文。
（二）經查，本件原告起訴主張原告丁○○與被告甲○○為多年好友，但與訴外人黃
      素娟並不相識，於八十八年十月間，被告甲○○介紹其親戚即訴外人黃素娟以
      支票向原告夫妻二人調錢，原告本不願調借，但被告甲○○一再央求並承諾願
      充當保證人，原告夫妻二人始勉為同意借款予訴外人黃素娟。兩造及訴外人黃
      素娟於八十九年三月十日結算之借款總額為一百三十二萬元，訴外人黃素娟並
      交付系爭發票人為黃裕強之同額支票予原告，被告甲○○亦向原告表示如訴外
      人黃素娟未能清償借款，其願意負責清償，而在系爭支票背書以示擔保等情，
      固據提出系爭支票及退票理由單影本各一件、支票影本三張、訴外人黃素娟繳
      息匯款單影本一件及結算單影本一件為證。惟被告除不爭執有於系爭支票上背
      書之事實外，其餘均予以否認，並抗辯稱：本件借款之借款人係訴外人黃素娟
      ，債權人應為原告丁○○，被告甲○○並非該借款之保證人等語。則揆諸前揭
      說明，原告尚無法僅憑被告甲○○於系爭支票上背書，即主張背書人即被告甲○○應負民法上之保證責任，且被告甲○○雖對於原告主張其交付予訴外人黃
      素娟借款支票之一即票號ＰＣ0000000號、面額九萬元之支票，係由被
      告甲○○帳戶所提領等情，並不爭執，惟該等事實與兩造間是否已就主債務人
      有不履行或不能履行時，保證人願代負償還責任有意思表示之合致，似乎並無
      關聯，顯亦尚難據此即率予認定兩造間有保證契約之成立。是原告主張其與被
      告甲○○間有保證契約存在之事實，既為被告所否認，原告復無法舉證以實其
      說，自難遽以採信。
（三）再按支票為要式證券，支票之作成，必依票據法第一百二十五條第一項第一款
      至第八款所定法定方式為之。支票之必要記載事項如有欠缺，除票據法另有規
      定外（如票據法第一百二十五條第二項及第三項），其支票即為無效（票據法
      第十一條第一項）。發票年、月、日為支票絕對必要記載事項，如未記載，其
      支票當然無效，最高法院六十三年台上字第二六八一號判例可參。又如果基本
      票據行為即發票行為因形式欠缺而無效者，於該票據所為之其他附屬票據行為
      （如背書、保證等行為），亦皆無效。經查，本件借款之借款人即訴外人黃素
      娟於八十九年三月十日將系爭發票人為訴外人黃裕強之支票交付予原告，並經
      被告甲○○背書以示擔保時，系爭支票上之發票日期記載並不完全，即僅記載
      「三月十日」而未記載「年」，嗣於九十年一月間，原告始持系爭支票要求被
      告甲○○補載發票日為「九十年三月十日」等情，為兩造所不爭執，自應信為
      真實。雖原告復主張系爭支票於八十九年三月十日交付時僅載明月日，而未記
      載年，係因原告同意訴外人黃素娟緩期清償，所以暫不記載，該紙支票係授權
      票據，而非無效之票據云云。惟此除經被告甲○○所否認外，原告並未舉證證
      明原告（即執票人）或被告甲○○（即背書人）確實經過授權填載該支票之絕
      對必要記載事項即發票年月日。再者，系爭支票發票人黃裕強亦到庭否認曾經
      簽發系爭支票或授權他人簽發系爭支票等情。是原告既無法舉證證明係經授權
      填載發票日，則依照前揭判例意旨及說明，系爭支票之票載發票日因未予記載
      「年」，日期並不確定，即屬欠缺必要記載事項之記載，而為無效，故被告甲○○於該支票上所為之背書行為，亦屬無效。
（四）綜上所述，原告與被告甲○○間並無成立保證契約，且被告甲○○於系爭支票
      上所為之背書行為既為無效，自亦毋庸負擔票據法上背書人之責任，而原告復
      未能舉證證明其與被告甲○○間尚有何債權債務關係之存在，故原告主張被告
      甲○○於八十九年六月七日將其名下所有之系爭房地，贈與其妻即被告乙○○
      ，並於同年月十五日辦妥所有權移轉登記，有害及原告之債權云云，自屬無據
      。
四、從而，原告依據保證契約及票款請求權之法律關係，請求被告甲○○給付一百三
    十二萬元及自起訴狀繕本送達翌日起至清償日止按年息百分之五計算之遲延利息
    ，暨依民法第二百四十四條第一項、第四項規定訴請被告甲○○與被告乙○○間
    於八十九年六月七日就坐落台北縣板橋市○○段一一五一地號土地所有權應有部
    分四分之一，及其上建物即門牌台北縣板橋市○○路二三六巷一○二號四樓所有
    權全部，所為之贈與行為應予撤銷，並塗銷其所有權移轉登記，均為無理由，應
    予駁回。
五、兩造其餘主張及攻擊防禦方法，與本件判決結果無涉，爰不一一論述。
六、結論：本件原告之訴為無理由，依民事訴訟法第七十八條，判決如主文。
中　　　華　　　民　　　國　　九十一　　年　　　一　　　月　　　四　　　日
                                臺灣板橋地方法院民事第二庭
~B法　　　官　崔玲琦
右為正本係照原本作成
如對本判決上訴，須於判決送達後廿日內向本院提出上訴狀
中　　　華　　　民　　　國　　九十一　　年　　　一　　　月　　　四　　　日
~B法院書記官　陳倨篁
